# 固定资产计提减值后确认递延所得税资产的问题

提问人：sky5511fly 时间：2011-01-12 16:27:51
A企业本期末对其房屋建筑物计提了大额减值（假设减值是依据充分的），企业想按照计提减值后的评估值重新调账，以将A企业置入另一企业中，在这样的情况下期末计提的减值可否确认递延所得税资产。。。

回答人：chenyiwei
不清楚具体的处理方式。是A企业的股东把A企业的股权置入另一企业，还是A企业以计提减值准备后的固定资产投资入股另一企业？
递延所得税资产确认的一般标准在这里也应当是适用的。另外税务上是否适用特殊性税务处理也会影响到能否计提递延所得税资产的问题。

回答人：chenyiwei
回复 板凳 sky5511fly 的帖子也就是A企业继续保持其独立法人和独立的企业所得税纳税人资格？如果是，则能否就减值准备确认递延所得税资产，主要还是看A企业自身的状况。这与对减值准备能否确认递延所得税资产的一般考虑没有本质的区别。本版面上以前有过讨论，你可以搜索一下。